臺灣桃園地方法院民事裁定
111年度壢簡聲字第176號
聲  請  人  劉奎延  
            張麗芳  
相  對  人  賴美妃  
上列當事人間停止執行事件，本院裁定如下：
    主    文
一、聲請駁回。
二、聲請程序費用由聲請人負擔。
    理    由
一、聲請意旨
（一）本院108年度壢簡字第1402號判決（下稱原判決）命聲請
      人劉奎延將門牌號碼桃園市○○區○○路○段000號之建物（下
      稱系爭建物），占用桃園市○○區○○段00地號土地（下稱系
      爭土地）如附圖編號11(2)、11(3)共3.19平方公尺之部分
      拆除，並將土地騰空後返還相對人。聲請人張麗芳係於原
      判決訴訟繫屬中買受系爭建物，為原判決既判力所及之人
      。
（二）嗣相對人持原判決及確定證明，向本院聲請對聲請人以10
      9年度司執字第99939號拆屋還地事件（下稱系爭執行事件
      ）為強制執行。聲請人並已另行提起本院111年度壢簡字
      第1710號案件（下稱系爭案件），聲請人願供擔保請准裁
      定停止系爭執行程序等語。
二、本院得心證之理由
（一）按強制執行法第18條第2項規定：「有回復原狀之聲請，
      或提起再審或異議之訴，或對於和解為繼續審判之請求，
      或提起宣告調解無效之訴、撤銷調解之訴，或對於許可強
      制執行之裁定提起抗告時，法院因必要情形或依聲請定相
      當並確實之擔保，得為停止強制執行之裁定。」
（二）依上開規定可知，停止執行之聲請，限於債務人有回復原
      狀之聲請、提起再審或異議之訴、對於和解請求繼續審判
      、提起宣告調解無效、撤銷調解之訴、對許可強制執行之
      裁定提起抗告等情形，始得為之，除此之外之情形，則非
      停止執行之事由。查本件聲請人張麗芳係依民事訴訟法第
      397條第1項之規定提起系爭案件，請求法院變更原判決內
      容，業經本院依職權調閱系爭案件卷宗核閱無誤。而依民
      事訴訟法第397條第1項之規定提起變更原判決之訴訟，並
      非強制執行法第18條第2項所定得停止執行之案件類型，
      是聲請人張麗芳之聲請即不合法，應予駁回。
（三）另查系爭案件卷宗所示，聲請人劉奎延並非系爭案件之原
      告，又未提出其已符合強制執行法第18條第2項規定之證
      據供本院審酌，亦難認其聲請合法。是聲請人之聲請均屬
      無據，應予駁回。
三、依強制執行法第30條之1，民事訴訟法第95條、第78條，裁
    定如主文。
中　　華　　民　　國　　111 　年　　11　　月　　23　　日
                      中壢簡易庭  法  官　周仕弘  
以上為正本係照原本作成。
如不服本裁定，應於送達後10日內，向本院提出抗告狀並表明抗
告理由，如於本裁定宣示後送達前提起抗告者，應於裁定送達後
10日內補提抗告理由書（須附繕本）。
中　　華　　民　　國　　111 　年　　11　　月　　23　　日
                                  書記官　巫嘉芸